臺灣臺北地方法院刑事判決　　　　　　　 86年度訴字第151號
公　訴　人　臺灣臺北地方法院檢察署檢察官
被　　　告　丙○○
　　　　　　　　　　國民
上列被告因竊盜案件，經檢察官提起公訴（85年度偵字第24310
號），乙○判決如下：
    主  文
丙○○連續攜帶兇器竊盜，處有期徒刑捌月。鑰匙壹支、扣案螺
絲起子貳支、鉗子肆支、斬子壹支均沒收。
    事  實
一、丙○○意圖為自己不法之所有而基於概括犯意，先後有下列
    犯行：
  (一)民國（下同）85年10月23日凌晨1時30分，在台北市○○街
    101 巷2弄20號前，以自有之鑰匙一支，竊取丁○○所有、
    車號AJC-562號重型機車一部，得手後供己騎用。
  (二)85年10月31日上午7時40分，丙○○騎乘前揭機車在台北市
    ○○路93巷9號，持自有可供行兇用之螺絲起子、鉗子等為
    工具，竊取豪悅汽車旅館停車場所有之監視器一個，得手後
    為警當場查獲，並扣得丙○○所有供犯罪或預備供犯罪之用
    之鉗子四支、螺絲起子二支、斬子一支。
二、案經台北市政府警察局中山分局報請台灣台北地方法院檢察
    署檢察官偵查起訴。
    理  由
一、訊據被告丙○○雖坦承於前揭時地竊取上開物品，惟辯稱本
    件應為乙○89年度易字第153號刑事判決效力所及云云。
二、經查本件被告被訴竊盜犯行，係於85年10月間為之，而乙○
    89年度易字第153號刑事判決對被告所論罪科罰之竊盜事實
    ，係於88年7月間起至88年11月間止，有該判決一份附卷可
    稽。則被告所犯二罪前後相隔達三年之久，顯難認為被告係
    基於概括犯意反覆為之，並非連續犯，不具有裁判上一罪之
    關係，本件並非前案既判力效力所及。被告此部分所辯，並
    無理由，合先敘明。
三、次查右揭事實，業經被告於警訊及乙○審理時坦承不諱，核
    與被害人丁○○、甲○○（豪悅汽車旅館停車場管理員）於
    警訊時指述情節相符，並有贓物認領保管收據二份附卷可稽
    （偵查卷編號51第9-10頁），復有螺絲起子等七支扣案可證
    。足證被告之供述，與事實相符。是本件事證明確，被告犯
    行洵堪認定，應予依法論科。
四、核被告所為，係犯刑法第320條第1項竊盜罪、第321條第3款
    之加重竊盜罪。被告先後二次犯行，時間緊接，犯罪構成要
    件相同，顯係基於概括犯意反覆為之，為連續犯，應以一加
    重竊盜罪論，並依法加重其刑。爰審酌被告因貪圖不法利益
    ，而有本件犯行，惟所竊贓物事後已返還被害人等一切情狀
    ，量處如主文所示之刑，以示懲儆。扣案螺絲起子等七支為
    被告所有供犯罪所用或預備供犯罪所用之物，業經被告供明
    在卷，應依法宣告沒收。又被告所有供犯罪所用之鑰匙一支
    ，雖未扣案，惟不能證明其已滅失不存在，仍應依法宣告沒
    收。
五、據上論斷，應依刑事訴訟法第299條第1項前段，刑法第56條
    、第320條第1項、第321條第3款、第38條第1項第2款，判決
    如主文。
本案經檢察官蕭惠菁到庭執行職務
中    華    民    國    94    年     4     月    6    日
                  刑事第三庭審判長法  官  劉慧芬
                                  法  官  歐陽漢菁
                                  法  官  邱  琦
以上正本證明與原本無異。
如不服本判決，得自收受送達之日起10日內，向乙○提出上訴狀
                                  書記官  林素霜
中　　華　　民　　國　　94　　年　　4 　　月　　11　　日
附錄本案論罪科刑法條：
刑法第321條
犯竊盜罪而有左列情形之一者，處六月以上、五年以下有期徒刑
：
一  於夜間侵入住宅或有人居住之建築物、船艦或隱匿其內而犯
    之者。
二  毀越門扇、牆垣或其他安全設備而犯之者。
三  攜帶兇器而犯之者。
四  結夥三人以上而犯之者。
五  乘火災、水災或其他災害之際而犯之者。
六  在車站或埠頭而犯之者。
前項之未遂犯罰之。
